臺灣臺北地方法院民事裁定
110年度勞執字第141號
聲  請  人  孫富群
相  對  人  菲凡能源科技股份有限公司

法定代理人  柯祺禾
上列當事人間聲請勞資爭議執行裁定事件，本院裁定如下：
    主  文
聲請駁回。
聲請程序費用由聲請人負擔。
    理  由
一、聲請意旨略以：兩造間因工資及代墊款等勞資爭議，於民國
    110年9月9日經新北市政府勞資爭議調解成立，相對人菲凡
    能源科技股份有限公司同意給付聲請人孫富群工資及代墊款
    共新臺幣（下同）137萬3772元，詎相對人迄今未給付，為
    此依勞資爭議處理法第59條第1項規定聲請准予強制執行等
    語。
二、按勞資爭議經調解成立或仲裁者，依其內容當事人一方負私
    法上給付之義務，而不履行其義務時，他方當事人得向該管
    法院聲請裁定強制執行並暫免繳裁判費，勞資爭議處理法第
    59條第1項前段固有明文。惟有：㈠調解內容或仲裁判斷，係
    使勞資爭議當事人為法律上所禁止之行為；㈡調解內容或仲
    裁判斷，與爭議標的顯屬無關或性質不適於強制執行；㈢依
    其他法律不得為強制執行等情形之一者，法院應駁回其強制
    執行裁定之聲請，同法第60條並有明文。次按確定之本案終
    局判決有執行力者，以給付判決為限，若確認判決則雖為確
    認請求權存在之判決，亦無執行力（最高法院26年渝抗字第
    51號民事裁判參照）。是勞資爭議經調解成立或仲裁者，須
    其內容為當事人一方負私法上給付義務，而不履行其義務時
    ，他方當事人始得聲請裁定強制執行，若僅為確認債權存否
    而未使負私法上給付義務時，該調解或仲裁內容既無執行力
    ，自不能聲請法院裁定強制執行。
三、查聲請人前揭主張，固據其提出新北市政府勞資爭議調解紀
    錄影本，惟觀調解方案記載：「確認勞方對資方有下列債權
     ，且均屆清償其應給付予勞方：⒈工資(含職務加給及專案
    獎金)，137萬2,133元 ⒉代墊款，1,639元。」等語，足見該
    調解方案成立之內容，僅在確定聲請人對相對人之債權若干
    ，並無課相對人應負私法上如何之給付義務，是該調解內容
    僅在確認聲請人請求權存在，並無執行力，揆諸首揭說明 
    ，其內容不適於強制執行。從而，聲請人就上開調解方案聲
    請裁定對相對人准予強制執行，於有未合，應予駁回。
四、依勞資爭議處理法第60條第2款，非訟事件法第21條第2項，
    民事訴法第95條、第78條，裁定如主文。
中　　華　　民　　國　　110 　年　　10　　月　　26　　日
                    勞動法庭  法　官　翁偉玲
以上正本係照原本作成。
如對本裁定抗告須於裁定送達後10日內向本院提出抗告狀，並繳
納抗告費新臺幣1000元。
中　　華　　民　　國　　110 　年　　10　　月　　26　　日
                              書記官　吳芳玉